【裁判字號】    91,親,113
【裁判日期】    920108
【裁判案由】    否認子女
【裁判全文】
臺灣臺北地方法院民事裁定  九十一年度親字第一一三號
    原      告    乙○○
    訴訟代理人    甲○○
    被      告    丁○○
    兼法定代理人  丙○○
右當事人間否認子女事件，本院判決如左：
    主      文
確認被告丁○○（男，民國○○○年○月○○日生，身分證統一編號：Ｚ00000
0000號）非原告與被告丙○○所生之婚生子。
訴訟費用由被告負擔。
    事      實
甲、原告方面：
  一、聲明：如主文第一項所示。
  二、陳述：原告與被告丙○○本係夫妻，嗣於民國九十年八月二十二日協議離婚。
            離婚後原告於九十一年四月十八日生下一子即被告丁○○，推算受胎期
            間在原告與被告丙○○之婚姻關係存續中，故被告丁○○戶籍登記父為
            被告丙○○。惟原告於懷孕前一年以上即與被告丙○○分居。是被告顏
            柏章應非原告自被告丙○○受胎所生，為此依法訴請判決如聲明。
  三、證據：提出出生證明書一件、戶籍謄本二件、財團法人國泰綜合醫院診斷證明
            書及親子鑑定報告各一件。
乙、被告方面：
  一、聲明：同意原告之請求。
  二、陳述：被告丁○○確非原告與被告丙○○所生之子，原告與被告丙○○婚後一
            個月即返回娘家住。
     理      由
甲、得心證之理由：
  一、本件原告主張其與被告丙○○本係夫妻，嗣於九十年八月二十二日協議離婚，
      離婚後原告於九十一年四月十八日生下一子即被告丁○○，推算受胎期間在原
      告與被告丙○○之婚姻關係存續中，故被告丁○○戶籍登記父為被告丙○○之
      事實，業據其提出戶籍謄本、出生證明書等件為憑，自堪信為真實。又原告主
      張其與被告丙○○於原告懷孕前一年以上即分居，被告丁○○非原告自被告丙
      ○○受胎所生乙節，業經原告提出被告丙○○、丁○○赴財團法人國泰綜合醫
      院作彼等間親子血緣關係鑑定之財團法人國泰綜合醫院診斷證明書及親子鑑定
      報告各一件，前開診斷證明書及親子鑑定報告載明可排除被告丙○○與被告丁
      ○○間之親子關係。且被告對原告此部分主張之事實亦承認，堪信原告此部分
      主張之事實亦屬真實。
  二、按民法第一千零六十三條第一項推定之婚生子女，如夫妻之一方能證明妻非自
      夫受胎者，得於知悉子女出生之日起，一年內提起否認之訴，同條第二項定有
      明文。查原告受胎生下被告丁○○，其受胎期間既係在原告與被告丙○○婚姻
      關係存續中，則依法自應推定被告丁○○為原告與被告丙○○之婚生子，然原
      告受胎懷有被告丁○○時，並未與被告丙○○同居即非自被告丙○○受胎，準
      此，原告於知悉被告丁○○出生之日起一年內提起本件訴訟，於法洵屬有據，
      應予准許。又原告聲明雖謂請求確認被告丙○○與被告丁○○間之關係不存在
      ，為原告既係提起否認子女之訴，其前開聲明真意顯係如主文第一項所示，併
      予敘明。
乙、結論：
    本件原告之訴為有理由，並依民事訴訟法第八十五條第一項前段、第七十八條，
    判決如主文。
中      華      民      國    九十二    年      一      月      八      日
                                家事法庭法      官  李智民
右正本係照原本作成。
如對本判決上訴，須於判決送達後二十日之不變期間內，向本院提出上訴狀。
中      華      民      國    九十二    年      一      月      八      日
                                        書  記  官  王俊琇


司法院資訊處製作；財團法人民間司法改革基金會備份。
